【裁判字號】    95,上訴,1680
【裁判日期】    951219
【裁判案由】    毒品危害防制條例
【裁判全文】
臺灣高等法院臺中分院刑事判決        95年度上訴字第1680號
檢  察  官  臺灣臺中地方法院檢察署檢察官
上  訴  人
即  被  告  甲○○
                    （另案於臺灣臺中監獄執行中）
指定辯護人  洪主雯律師
上列上訴人因毒品危害防制條例案件，不服臺灣臺中地方法院95
年度訴緝字第4號中華民國95年6月9日第一審判決（起訴案號：
臺灣臺中地方法院檢察署93年度偵字第9519號），提起上訴，本
院判決如下：
    主  文
上訴駁回。
    事實及理由
一、本案經本院審理結果，認第一審判決認事用法及量刑均無不
    當，應予維持，並引用第一審判決書記載之事實、證據及理
    由（如附件） 。
二、本件上訴人即被告上訴仍否認犯罪，略以：未交毒品給李傳
    琳，是在施用毒品時，李傳琳向伊要，才給他吸食1、2口而
    已；張淑真與伊是男女朋友，而伊在吸食時，張淑真也向伊
    要，才給她吸用，請求輕判云云；檢察官上訴意旨略以：被
    告矢口否認犯行，犯後態度非佳；又於假釋中再犯本罪，且
    係連續犯，原審僅判處被告連續轉讓第一級毒品有期徒刑2
    年6月、連續轉讓第二級毒品有期徒刑1年10月，實屬過輕等
    語，分別指摘原判決不當。惟無償將毒品交付予他人，即係
    觸犯毒品危害防制條例第8條之罪，被告既坦承有將第一、
    二級毒品交付予李傳琳、張淑真施用，自係觸犯毒品危害防
    制例第8條第1、2項之罪，被告否認犯罪，核無足採。又原
    審認被告之行為屬連續犯，已依修正前刑法第56條規定加重
    其刑。原審法院審酌被告於上開假釋期間，再犯本罪，惡性
    非輕，且轉讓海洛因及安非他命予他人施用，戕害國人身體
    健康，其轉讓毒品之動機、目的，僅係朋友間朋分施用，手
    段平和，次數不多，期間非長，致生之損害非鉅，再考之被
    告係高中肄業，為高鐵工程之小包商，經濟狀況不錯，暨犯
    後能坦認犯行，態度非惡等一切情狀，分別量處連續轉讓第
    一級毒品有期徒刑2年6月、連續轉讓第二級毒品有期徒刑1
    年10月，並定其應執行刑為有期徒刑4年2月，堪稱允當，檢
    察官及被告之上訴均無理由，均應予駁回。
三、按被告行為後，刑法業已修正公布、施行，被告行為後法律
    有變更，經比較新舊法結果，以被告行為時之舊法較為有利
    於被告，是依刑法第2條第1項前段之規定，應適用被告行為
    時之舊法即修正前之刑法之規定。
四、又行為後法律有變更者，依修正前刑法第2條第1項之規定，
    以適用裁判時法為原則，如行為時法有利於行為人，則例外
    適用行為時法；依修正後刑法第2條第1項規定，以適用行為
    時法為原則，但如裁判時法有利於行為人，則例外的適用裁
    判時法。以往實務見解，雖認原判決未及比較適用新舊法時
    ，於上訴後，比較結果以舊法有利於行為人，而原判決別無
    其他撤銷事由時，仍應由本院以此為由撤銷改判。惟修正後
    刑法第2條第1項之規定既係以適用行為時法為原則，因此原
    判決雖未及比較適用，然上訴本院後，經比較新舊法結果，
    行為後之法律並非較有利於行為人，自仍應適用行為時法，
    則原判決適用行為時法即無不當，自不構成撤銷之事由，附
    此敘明。
五、據上論斷，應依刑事訴訟法第373條、第368條，判決如主文
    。
本案經檢察官乙○到庭執行職務。
中    華    民    國    95    年    12    月    19    日
               刑事第十庭  審判長法  官  林  照  明
                                 法  官  蔡  名  曜
                                 法  官  李  平  勳
上列正本證明與原本無異。
如不服本判決應於收受送達後十日內向本院提出上訴書狀，其未
敘述上訴之理由者並得於提起上訴後十日內向本院補提理由書（
均須按他造當事人之人數附繕本）。
                                 書記官  王  麗  珍
中    華    民    國    95    年    12    月    22    日
附錄論罪科刑法條：
毒品危害防制條例第八條
轉讓第一級毒品者，處一年以上七年以下有期徒刑，得併科新臺
幣一百萬元以下罰金。
轉讓第二級毒品者，處六月以上五年以下有期徒刑，得併科新臺
幣七十萬元以下罰金。
轉讓第三級毒品者，處三年以下有期徒刑，得併科新臺幣三十萬
元以下罰金。
轉讓第四級毒品者，處一年以下有期徒刑，得併科新臺幣十萬元
以下罰金。
前四項之未遂犯罰之。
轉讓毒品達一定數量者，加重其刑至二分之一，其標準由行政院
定之。
                                                      Ｆ


司法院資訊處製作；財團法人民間司法改革基金會備份。
